【裁判字號】    91,易,4075
【裁判日期】    920113
【裁判案由】    竊盜
【裁判全文】
臺灣高雄地方法院刑事判決                        九十一年度易字第四七五號
    公  訴  人  臺灣高雄地方法院檢察署檢察官
    被      告  乙○○  男  三.
    被      告  丙○○  男  四.
右列被告等因竊盜案件，經檢察官提起聲請簡易判決處刑（九十一年度偵字第一一六
一八號），經本院鳳山簡易庭認為不宜，移由本院改依通常程序審理，判決如左：
    主  文
乙○○共同攜帶兇器竊盜，未遂，累犯，處有期徒刑伍月，如易科罰金，以參佰元折
算壹日。扣案之油壓剪壹支沒收。
丙○○共同攜帶兇器竊盜，未遂，處有期徒刑肆月，如易科罰金，以參佰元折算壹日
。扣案同前項之油壓剪壹支沒收。
    事  實
一、乙○○前因業務侵占、詐欺等案件，經法院先後判處有期徒刑一年、一年確定，
    二案接續執行，於民國八十九年三月三日假釋出獄，保護管束期間至九十年一月
    十九日止，保護管束期滿未經撤銷而執行完畢。詎猶不知悔改，緣乙○○與丙○○共同從事純水販賣機之維修工作，因客戶先前所購買之純水販賣機ＩＣ板故障
    ，無零件可供換修，於九十一年五月七日凌晨三時二十五分許，乙○○與丙○○
    共乘車號Ｅ二—二八三一號自小客車，途經高雄市三民區○○○路二一八號前時
    ，適見甲○○於該處設置有純水販賣機，為取得可供汰換之零件，竟基於意圖為
    自己不法所有之犯意聯絡，共同攜帶丙○○所有客觀上足供兇器使用之油壓剪一
    支，由乙○○持之剪斷前開純水販賣機之投幣箱鎖頭後，打開投幣箱之門板準備
    竊取內部之ＩＣ板，然因發覺該純水販賣機ＩＣ板之規格與所需之ＩＣ板規格不
    符而作罷離去。嗣因乙○○、丙○○二人行竊之過程，為甲○○在其住處二樓全
    程目睹，經記下二人特徵及所共乘交通工具之車號後，報警循線查獲，並扣得油
    壓剪一支。
二、案經高雄市政府警察局三民第一分局移請臺灣高雄地方法院檢察署檢察官偵查後
    聲請簡易判決處刑。
    理  由
一、訊據被告乙○○對於九十一年五月七日凌晨三時二十五分許，在高雄市三民區○○○路二一八號前，持被告丙○○所有之油壓剪一支，剪斷被害人甲○○設置於
    該處之純水販賣機投幣箱鎖頭，擬竊取其內之ＩＣ板，嗣因規格不符而作罷之事
    實坦承不諱，核與同案被告丙○○供述及被害人甲○○指述情節相符，並有供犯
    罪所用之油壓剪一支扣案及高雄市政府警察局三民第一分局扣押筆錄一紙、現場
    照片三張附卷可稽，足見被告乙○○之自白與事實相符，洵堪採為論罪科刑依據
    。事證明確，被告乙○○犯行，應堪認定。
二、訊據被告丙○○則矢口否認有何公訴人所指之犯行，辯稱：當天伊與乙○○開車
    到附近，因尿急到路邊上廁所，並不知道乙○○拿油壓剪去剪純水販賣機的鎖頭
    準備偷東西，伊上完廁所回來後，乙○○問伊說規格是否吻合，伊說東西不一樣
    ，二人就離開了云云。惟查，右揭事實業經被告丙○○於警、偵訊供認不諱，核
    與被告乙○○供述情節及被害人甲○○指述情節相符，顯見其供述之情並非憑空
    虛構；且倘如被告丙○○所言，其並未參與被告乙○○之竊盜行為，自應於接受
    警方及檢方訊問時，詳細說明事發之經過，並表明其並未參與本件竊盜犯行始為
    合理，豈有一再於警、偵訊中供認係與被告乙○○共同行竊之理；再者，以被告
    丙○○係與被告乙○○共同從事純水販賣機之維修工作，渠等竊盜ＩＣ板之目的
    亦係在為共同之客戶換修純水販賣機，該等事由顯非被告乙○○之個人事由，被
    告乙○○實無為恐被告丙○○知情而刻意利用被告丙○○如廁之機會竊盜之理，
    衡情，被告乙○○亦無為此等二人共同之事由而隻身觸法之必要；況如廁所需之
    時間不過二、三分鐘左右，被告乙○○完成本件竊盜犯行所需之時間顯然係超過
    被告丙○○如廁所會耗費之時間，如此一來，被告丙○○仍可輕易知悉被告乙○○竊盜之行，被告乙○○又何需多此一舉，特意利用被告丙○○如廁之短暫時間
    自行竊盜，又於被告丙○○返回現場時遭被告丙○○發現；且被告乙○○於打開
    前開純水販賣機門板後，係經與被告丙○○確認與所需規格不符，二人始一同搭
    車離去等情，已經被告乙○○、丙○○供述在卷，輔以被害人甲○○於警訊中亦
    指述行竊之人有二等詞，益徵二人確有共同行竊之意，被告丙○○事後翻異前詞
    ，辯稱其並不知情等云，顯係試圖卸責之詞，委無可採。此外，並有供犯罪所用
    之油壓剪一支扣案及高雄市政府警察局三民第一分局扣押筆錄一紙、現場照片三
    張附卷可稽，事證明確，被告丙○○犯行，亦堪認定。
三、查被告丙○○、乙○○持以竊盜之油壓剪，係金屬材質，質地堅硬，有持以行兇
    之可能，客觀上足認對人之身體、生命具危險性，顯可供兇器使用；又被告二人
    已著手於竊盜犯行之實施，然因規格不符作罷，而未至取得財物之結果，核其所
    為，均係犯刑法第三百二十一條第二項、第一項第三款攜帶兇器竊盜未遂罪。又
    被告二人就上揭犯行間，有犯意聯絡及行為之分擔，皆為共同正犯。又查，被告
    乙○○前因業務侵占、詐欺等案件，經法院先後判處有期徒刑一年、一年確定，
    二案接續執行，於八十九年三月三日假釋出獄，保護管束期間至九十年一月十九
    日止，保護管束期滿未經撤銷而執行完畢，有臺灣高等法院被告全國前案紀錄表
    及臺灣高雄地方法院檢察署刑案資料查註紀錄表各一份在卷可參，其受有期徒刑
    之執行完畢，五年以內再犯有期徒刑以上之罪，為累犯，應依法加重其刑。又被
    告二人著手於竊盜行為之實施，因己意中止而未至取得財物之結果，為未遂犯，
    依刑法第二十七條之規定，減輕其刑。又被告乙○○同時有刑之加重及減輕事由
    ，應依刑法第七十一條第一項先加後減之。爰審酌被告乙○○僅因客戶有更換零
    件之需，即起意竊取他人之零件以供自身使用，行為誠屬不該，惟念其犯後坦承
    犯行，態度尚佳，且對被害人所生之危害尚輕等一切情狀；被告丙○○僅因客戶
    有更換零件之需，即起意竊取他人之零件以供自身使用，且犯後猶飾詞狡辯，未
    見悔意，惟念其對被害人所生之危害尚輕等一切情狀，分別量處如主文所示之刑
    ，並均諭知如易科罰金之折算標準。又扣案之油壓剪一支，係被告丙○○所有，
    供犯罪所用之物，已經被告供述在卷，爰依刑法第三十八條第一項第二款宣告沒
    收之。
據上論斷，應依刑事訴訟法第四百五十二條、第二百九十九條第一項前段，刑法第二
十八條、第三百二十一條第二項、第一項第三款、第二十七條、第四十一條第一項、
第四十七條、第三十八條第一項第二款，罰金罰鍰提高標準條例第二條，判決如主文
。
本案經檢察官楊慶瑞到庭執行職務。
中      華      民      國    九十二    年      一      月     十三     日
                                  臺灣高雄地方法院刑事庭
                                      法  官    曾  淑  娟
右正本證明與原本無異。
如不服本判決，應於判決送達後十日內，向本院提出上訴狀。
                                      書記官    呂  怜  勳
中      華      民      國    九十二    年      一      月     十三     日
附錄本判決論罪科刑法條：
中華民國刑法第三百二十一條
犯竊盜罪而有左列情形之一者，處六月以上、五年以下有期徒刑：
一  於夜間侵入住宅或有人居住之建築物、船艦或隱匿其內而犯之者。
二  毀越門扇、牆垣或其他安全設備而犯之者。
三  攜帶兇器而犯之者。
四  結夥三人以上而犯之者。
五  乘火災、水災或其他災害之際而犯之者。
六  在車站或埠頭而犯之者。
前項之未遂犯罰之。


司法院資訊處製作；財團法人民間司法改革基金會備份。
